# 审计人员如何复核评估报告

提问人：1111222222 时间：2023-03-20 19:50:04
对于资产组减值审计项目组一般依赖评估机构出具的评估报告，请问审计人员如何对评估报告及结果进行复核？需要执行哪些程序，谢谢。

回答人：chenyiwei
以商誉减值测试中利用评估师工作为例，可以参考《浙江省注册会计师协会专业技术委员会专家提示（第 6 号）
——如何利用管理层聘请的商誉减值评估专家出具的评估报告的有关建议》。该条提示在视野法规库中有收录。